【裁判字號】    95,訴,73
【裁判日期】    950316
【裁判案由】    偽造文書等
【裁判全文】
臺灣屏東地方法院刑事判決                95年度訴字第73號
公  訴  人  臺灣屏東地方法院檢察署檢察官
被      告  戊○○
                    （另案在臺灣屏東監獄受刑中）
上列被告因偽造文書等案件, 經檢察官提起公訴（94年度核退偵
字第66號）, 本院裁定以簡式審判程序審理, 判決如下：
    主  文
戊○○故買贓物, 處有期徒刑拾月。扣案之偽造車號7U-0886 汽
車牌照貳面、偽造之丁○○汽車駕駛執照壹枚及偽造之車號7U-0
886 號汽車行車執照壹枚均沒收。
    事  實
一、戊○○於民國93年8 、9 月間某日, 因知臺灣臺南地方法院
    檢察署即將對其發布通緝, 為掩飾身份及購車代步, 明知姓
    名不詳、綽號「阿草」之成年男子所欲出售者, 係非法複製
    其他汽車車籍的贓車（即將合法車輛之車籍資料複製到另一
    同型贓車上, 俗稱A 、B 車, A 車為合法車輛, B 車為受複
    製之贓車）, 且可替人偽造駕駛執照, 遂在不詳處所, 向「
    阿草」表示願意購買上開贓車, 並將偽造駕駛執照之價金新
    臺幣（下同）15,000元、自己之照片1 張及丁○○之身分資
    料交予「阿草」, 委請「阿草」偽造駕駛執照1 枚供其使用
    。約半個月後某日, 「阿草」在屏東縣九如鄉○○○路交流
    道附近, 將偽造的駕駛執照1 枚（其上黏貼之照片為戊○○
    本人, 但填入丁○○之身份資料）、贓車1 輛（前後懸掛偽
    造車號7U -0886之車牌各1 面, 車身則為丙○○所有於93年
    8 月23日在高雄市左營區失竊之車號U8-4205 號車子, 同時
    將丙○○車子的原引擎號碼1ZZ0000000、車身號碼ZE000000
    00, 分別變造為1ZZ0000000、ZE00000000, 即7U-0886 號車
    子的引擎號碼與車身號碼）交予戊○○, 並另附贈偽造之車
    號7U-0886 號車子的行車執照1 枚（車主姓名為住在台南縣
    新營市的甲○○, 戊○○並未要求「阿草」偽造行車執照）
    。戊○○並當場交付購車價款120,000 元中之80,000元予「
    阿草」, 另40,000元則以「阿草」之欠款扣抵。嗣於94年5
    月21日18時15分, 戊○○在屏東縣內埔鄉○○村○○路18號
    前, 準備駕駛上開贓車時, 為據報在場埋伏的警員查獲, 並
    扣得上述贓車1 輛、偽造之車號7U-0886 牌照2 面、偽造之
    丁○○汽車駕駛執照1 枚及偽造之車號7U-0886 號汽車行車
    執照1 枚（贓車1 輛已發還由車主之母乙○○領回）。
二、案經屏東縣警察局里港分局報告臺灣屏東地方法院檢察署檢
    察官偵查起訴。
    理  由
一、前開事實業據被告於警詢、偵查及本院審理中坦承不諱, 核
    與證人乙○○（即贓車車主丙○○之母）、丁○○等人於警
    詢中證述之情節相符, 且有屏東縣警察局里港分局搜索扣押
    筆錄1 分、贓物認領保管單1 紙、國瑞汽車股份有限公司94
    年8 月25日94國品字第092 號函、運圓工業有限公司94年6
    月14日運鑑字第94061401號函、聯群電腦用品股份有限公司
    94年12月9 日聯群字第0941209 號函、卡登實業股份有限公
    司95年1 月3 日監卡字第09501001號函等各1 分附卷可考及
    偽造之車號7U-0886 牌照2 面、偽造之丁○○汽車駕駛執照
    1 枚及偽造之車號7U-0886 號汽車行車執照1 枚等扣案供憑
    , 本件事證明確, 被告犯行堪以認定。
二、核被告戊○○購買贓車之行為, 係犯刑法第349 條第2 項之
    故買贓物罪; 其駕駛懸掛偽造車牌之汽車在路上行駛之行為
    , 則係犯同法第216 條、第212 條之行使偽造特種文書罪;
    其提供自己照片及丁○○之身分資料, 指示「阿草」為其偽
    造駕駛執照之行為, 則係犯刑法第212 條之偽造特種文書罪
    。被告在駕駛執照上偽造「交通部駕駛執照製發之章」印文
    （非公印文, 其理由詳後述）之行為, 乃其偽造特種文書犯
    行之一部, 不另論罪。被告就偽造汽車駕駛執照之行為, 與
    綽號「阿草」之成年男子間有犯意聯絡及行為分擔, 均為共
    同正犯。被告所犯上開3 罪, 有方法結果之牽連關係, 應從
    一重之故買贓物罪處斷。爰審酌被告之智識程度、曾有偽造
    文書、賭博、恐嚇取財及違反槍砲彈藥刀械管制條例等犯罪
    前科（均不致使本件構成累犯, 卷附臺灣高等法院被告前案
    紀錄表參照）, 素行不端, 本件犯罪之動機、目的、手段、
    他人財產法益及社會法益所造成之損害, 被告所得利益及犯
    後態度等一切情狀, 量處如主文所示之刑, 以資懲儆。扣案
    偽造車號7U-0886 汽車牌照2 面及汽車行車執照1 枚為供被
    告犯罪或預備供犯罪所用之物; 扣案偽造丁○○汽車駕駛執
    照1 枚, 則為被告犯罪所得之物, 且均為被告所有, 故應分
    別依刑法第38條第1 項第2 款、第3 款之規定宣告沒收。
三、公訴意旨另以: 被告戊○○在前開時、地, 偽造汽車駕駛執
    照上製發機關之公印文, 因認其另涉犯刑法第218 條第1 項
    之偽造公印文罪嫌。惟按刑法上所稱公印, 乃指表示公署或
    公務員資格之印信而言, 否則如僅足為該機關內一部分之識
    別, 而不足以表示公署或公務員之資格者, 即不得謂之公印
    （最高法院69年臺上字第1676號判例參照）。查本件被告與
    「阿草」所共同偽造之「交通部駕駛執照製發之章」印文,
    其機關全銜下既綴有「駕駛執照製發之章」等字樣, 其即非
    依印信條例規定, 由上級機關所製發之印信, 以表示該機關
    之資格甚明, 故該印文顯然亦非公印文。故公訴意旨認被告
    此部分行為另涉有偽造公印文罪嫌即有未合。此外, 復查無
    其他證據證明被告確有公訴人所指此部之犯行, 惟公訴意旨
    認此部分與前揭論罪科刑部分有方法結果之牽連關係, 屬裁
    判上一罪, 爰不另為無罪之諭知。
據上論斷, 應依刑事訴訟法第299 條第1 項前段、第273 條之1,
刑法第28條、第212 條、第216 條、第349 條第2 項、第55條、
第38條第1 項第2 、3 款, 判決如主文。
中    華    民    國    95    年    3     月    16    日
                  刑事第四庭    法  官  王以齊
以上正本證明與原本無異。
如不服本判決應於收受本判決送達後十日內向本院提出上訴書狀
，其未敘述上訴理由者，並得於提起上訴後十日內向本院補提理
由書狀（均須按他造當事人之人數附繕本）「切勿逕送上級法院
」
中    華    民    國    95    年    3     月    16    日
                                 書記官  盧姝伶
附錄本判決論罪科刑法條：
刑法第212條
偽造、變造護照、旅券、免許證、特許證及關於品行、能力服務
或其他相類之證書、介紹書, 足以生損害於公眾或他人者, 處1
年以下有期徒刑、拘役或300 元以下罰金。
刑法第216條
行使第210 條至第215 條之文書者, 依偽造、變造文書或登載不
實事項或使登載不實事項之規定處斷。
刑法第349條第2項
搬運、寄藏、故買贓物或為牙保者, 處5 年以下有期徒刑、拘役
或科或併科1 千元以下罰金。


司法院資訊處製作；財團法人民間司法改革基金會備份。
